【裁判字號】    97,抗,98
【裁判日期】    970131
【裁判案由】    聲請減刑
【裁判全文】
臺灣高等法院臺中分院刑事裁定            97年度抗字第98號
抗  告  人
即受 刑 人  甲○○
上列抗告人因恐嚇案件，不服臺灣臺中地方法院中華民國96年12
月24日減刑裁定（96年度聲減字第8413號），提起抗告，本院裁
定如下：
    主  文
抗告駁回。
    理  由
一、原裁定以：「查受刑人甲○○因於民國94年11月15日犯刑法
    第305條之恐嚇危害安全罪，經本院（按即臺灣臺中地方法
    院）以96年度簡上字第267號（偵查案號：臺灣臺中地方法
    院檢察署95年度偵字第27721號），判處拘役30日確定在案
    。茲檢察官以其犯罪時間在96年4月24日以前，合於減刑條
    件，聲請予以減刑。經核尚無不合，應予准許。爰依中華民
    國九十六年罪犯減刑條例第2條第1項第3款、第8條第1項、
    第9條，修正前刑法第41條第1項前段，修正前罰金罰鍰提高
    標準條例第2條，裁定如主文。」經核並無違誤。
二、抗告人即受刑人甲○○（下稱抗告人）抗告意旨略以：抗告
    人於94年8月至9月間受僱於張華城，前往合歡山下翠峰山區
    從事水管接管工程，由於承包人張華城居心不良，導致前往
    該區工作人員都未領到工資，該員在臺灣臺中地方法院檢察
    署謊稱抗告人乃由其代為介紹工作，因更上包承包人員未出
    庭作證，而由檢察官以不起訴處分結案（95年度偵字第4606
    號），抗告人因要債迫切，而被設陷錄音反告恐嚇罪狀成立
    ，唯因本案尚牽扯上包承包人員債務糾紛，故在屏東地方法
    院目前正審理中，抗告人為謀生計在天寒地凍山區辛苦工作
    ，分文未領，前往要求索討薪資之際，反背上恐嚇罪名，心
    中委實不甘，懇祈鈞院深入瞭解本案，等待屏東地方法院將
    來釐清結案等語。
三、查抗告人所犯前揭恐嚇罪，業經臺灣臺中地方法院96年度簡
    上字第267號判決確定在案，合於96年罪犯減刑條例之減刑
    條件，原審依法減刑，自屬有據。至於抗告人抗告意旨謂其
    乃遭設陷，並無恐嚇之行為云云，因抗告人所犯上開恐嚇罪
    業經判決確定，抗告人如對相關確定判決有所不服，應依刑
    事訴訟法之規定聲請再審或非常上訴以資救濟，而非於僅為
    形式審查之減刑程序表示不服，此部分抗告意旨顯有違誤。
    原審裁定准予減刑並諭知易科罰金之折算標準，於法並無不
    合，抗告人抗告意旨所陳述之內容，難予採取，其抗告並無
    理由，應予駁回。
四、至於抗告人所稱臺灣屏東地方法院審理中之民事案件，其判
    決結果如足以影響原確定判決對於恐嚇罪成立與否之認定，
    應循再審程序以資救濟，併此敘明。
據上論斷，應依刑事訴訟法第412條，裁定如主文。
中    華    民    國    97    年    1     月    31    日
            刑事第十一庭  審判長法  官  陳  朱  貴
                                法  官  郭  同  奇
                                法  官  胡  文  傑
上列正本證明與原本無異。
不得再抗告。
                                書記官  蔡  嘉  萍
中    華    民    國    97    年    2    月    1    日


司法院資訊處製作；財團法人民間司法改革基金會備份。
